【裁判字號】    89,訴,179
【裁判日期】    890306
【裁判案由】    搶奪等
【裁判全文】
臺灣板橋地方法院刑事判決                          八十九年度訴字第一七九號
    公  訴  人  臺灣板橋地方法院檢察署檢察官
    被      告  丙○○
                戊○○
    共      同
    指定辯護人  甲○
右列被告因強盜案件，經檢察官提起公訴（八十八年度偵字第一九一四０號），甲○
判決如左：
    主  文
丙○○共同連續意圖為自己不法之所有，而搶奪他人之動產，累犯，處有期徒刑壹年
，自製機車萬能鎖貳支沒收。又共同因脫免逮捕，而當場施以強暴，累犯，處有期徒
刑參年捌月，自製機車萬能鎖貳支沒收。應執行有期徒刑肆年陸月，自製機車萬能鎖
貳支沒收。
戊○○共同連續意圖為自己不法之所有，而搶奪他人之動產，處有期徒刑拾月，自製
機車萬能鎖貳支沒收，又共同因脫免逮捕，而當場施以強暴，處有期徒刑參年陸月，
自製機車萬能鎖貳支沒收，應執行有期徒刑肆年貳月，自製機車萬能鎖貳支沒收。
    事  實
一、丙○○於民國（下同）八十六年間，因違反麻醉藥品管理條例案件，先後經臺灣
    高雄、屏東地方法院判處有期徒刑五月，八十七年間經高雄地方法院裁定應執行
    有期徒刑八月，八十八年二月六日執行完畢，猶不知改，與戊○○共同意圖騎機
    車行搶，於八十八年八月十日上午十一時二十分許，在台北縣三重市○○街一二
    六巷三號前，見辛○○所有ＫＥＫ─五七一號機車鑰匙未拔下，二人即共同意圖
    為自己不法之所有，由許冠田在旁把風、戊○○下手竊取之，得手後再基於共同
    意圖為自己不法所有之概括犯意聯絡，連續於同日下午十三時三十分許，在台北
    縣新莊市○○路一七三號前，由戊○○騎駛前開贓車搭載許冠田，趁路人壬○○
    未及防備之際，由許冠田出手搶奪壬○○夾於左手腋下之牛皮紙袋及其內之財物
    ，再於同日十四時五十分許，在台北縣樹林鎮○○路與樹德街口，以同前方式搶
    奪丁○○○背於身上之皮包及其內之財物，末於同日十五時十分許，在台北縣樹
    林鎮○○街○段二十巷二十八號前，以同前方式搶奪庚○○○身上之皮包及其內
    之財物得手後逃逸時，適經在該處執行便衣勤務之員警乙○○、己○○發覺而上
    前追捕，戊○○、許冠田二人竟為脫免逮捕，而當場施以強暴，與警員乙○○、
    己○○及參與追捕之民眾鍾三良發生扭打，戊○○旋因不敵就獲，丙○○雖暫時
    逃逸，旋於同日時三十分，在臺北縣板橋市○○街二八巷口為警逮獲。並扣得戊○○所有，共同預備供犯竊盜罪所用之自製機車萬能鎖二支。
二、案經台北縣警察局樹林分局報請臺灣板橋地方法院檢察署檢察官偵查起訴。
    理  由
一、訊據被告戊○○固坦承有竊盜、搶奪之事實，丙○○固坦承有搶奪之事實，核與
    被害人辛○○、壬○○、丁○○○、庚○○○等指述相符，並有贓物領據四紙附
    卷可稽，事證明確。惟被告二人均否認與警方扭打，被告丙○○否認竊盜，被告
    戊○○辯稱，當時伊腳已受傷，趴在地上，未與警方發生扭打云云，被告丙○○
    辯稱，戊○○偷車時，伊不在場，警察來時，伊已逃跑云云，惟查：被告丙○○
    於警訊時已坦承，戊○○下手竊取時，伊在旁等他等語，核與被告戊○○於警訊
    時供承伊竊取機車，丙○○在旁把風等語相符，被告二人偵審中翻異前供，戊○○供稱係伊一人所為，丙○○否認竊盜，均無可採。再當時逮獲被告之警員乙○○、己○○於甲○審理時證稱，當時我二人騎駛機車執行便衣勤務，被告二人原
    本在我們前方，行搶後迅速迴轉，變成與我們對向，己○○跳下車抱住一名被告
    ，二名被告身材魁武，合力毆打梁，致梁衣服破損，身體受傷，乙○○騎車過來
    幫己○○，並有路人（即鍾三良）見義勇為，幫忙圍捕，因而逮捕戊○○，丙○○逃逸，我們依據張舜哲所提供之線索，逮捕丙○○等語。核與被害人庚○○○
    於警訊時指稱：被告二人搶奪得手後，適有二名警察發現追上去而發生扭打，後
    來搶匪機車跌倒逮捕到一人，另外一人則讓他逃跑了等語。及證人鐘三良於警、
    偵訊時證稱：當天有二名歹徒參與作案，案發時和警方打架，那是扭打在一起，
    確有出手打警察等語相符。顯見被告二人於搶奪後，為脫免逮捕，均有當場對圍
    捕人員施強暴，被告二人所辯均不足採，其犯行均事證明確，堪以認定。
二、核被告二人所為，竊取機車部分，係犯刑法第三百二十條第一項之竊盜罪、搶奪
    部分係犯刑法第三百二十五條第一項之搶奪罪、搶奪後為脫免逮捕而當場施以強
    暴，係犯刑法第三百二十九條第一項之準強盜罪。被告二人就前開犯行，均有犯
    意聯絡、行為分擔，為共同正犯。二人多次搶奪犯行，時間緊接，犯罪構成要件
    相同，顯係基於概括犯意為之，為連續犯，應依法加重其刑。被告二人所犯竊盜
    犯行分別與搶奪、準強盜犯行間，有方法結果之牽連關係，應從一重分別論以搶
    奪、準強盜罪。再被告二人所犯連續搶奪、準強盜犯行間，犯意個別、行為互異
    ，應分論併罰。又查被告丙○○有事實欄所載之犯罪科刑執行情形，有臺灣高等
    法院檢察署刑案紀錄簡覆表在卷可稽，其受有期徒刑之執行完畢後，五年以內再
    犯有期徒刑以上之本罪，為累犯，準強盜部分應依法加重其刑、搶奪部分則依法
    遞加重其刑。爰審酌被告二人犯罪之動機、目的、手段，犯罪時所受之刺激及其
    品性、生活狀況、智識程度、犯罪所生之損害，及犯罪後態度等一切情狀，量處
    如主文所示之刑，並定應執行刑，以示懲戒。扣案自製機車萬能鎖二支，為被告
    戊○○所有，共同預備供犯罪所用之物，依法沒收。
據上論斷，應依刑事訴訟法第二百九十九條第一項前段，刑法第二十八條、第五十六
條、刑法第三百二十條第一項、第三百二十五條第一項、第三百二十九條第一項、第
五十五條、第四十七條、第五十五條第五款、第三十八條第一項第二款，罰金罰鍰提
高標準條例第一條前段，判決如主文。
本案經檢察官程秀蘭到庭執行職務
中      華      民      國    八十九    年      三      月      六      日
                                      台灣板橋地方法院刑事第四庭
                                          法  官  王  敏  慧
右正本証明與原本無異
如不服本判決應於送達後十日內向甲○提出上訴狀
                                          書記官  廖  美  紅
中      華      民      國    八十九    年      三      月      十      日
附錄本案論罪科刑法條全文：
刑法第三百二十條
意圖為自己或第三人不法之所有，而竊取他人之動產者，為竊盜罪，處五年以下有期
徒刑、拘役或五百元以下罰金。
意圖為自己或第三人不法利益，而竊佔他人之不動產者，依前項之規定處斷。
前二項之未遂犯罰之。
刑法第三百二十五條
意圖為自己或第三人不法之所有，而搶奪他人之動產者，處六月以上五年以下有期徒
刑。
因而致人於死者，處無期徒刑或七年以上有期徒刑，致重傷者，處三年以上十年以下
有期徒刑。
第一項之未遂犯罰之。
刑法第三百二十九條
竊盜或搶奪，因防護贓物、脫免逮捕或湮滅罪證而當場施以強暴、脅迫者、以強盜論
。


司法院資訊處製作；財團法人民間司法改革基金會備份。
